【裁判字號】    98,交訴,67
【裁判日期】    980729
【裁判案由】    公共危險等
【裁判全文】
臺灣屏東地方法院刑事判決              98年度交訴字第67號
公  訴  人  臺灣屏東地方法院檢察署檢察官
被      告  乙○○
上列被告因公共危險等案件，經檢察官提起公訴（98年度偵字第3
191 號），被告於準備程序就被訴事實為有罪之陳述，本院合議
庭裁定由受命法官獨任逕行簡式審判程序，並予判決如下：
    主  文
乙○○駕駛動力交通工具肇事，致人受傷而逃逸，處有期徒刑陸
月，如易科罰金，以新臺幣壹仟元折算壹日。緩刑年，緩刑期
間付保護管束，並應指定之公益團體、地方自治團體或社區提供
壹佰貳拾小時之義務勞務。
    事  實
一、乙○○無不良前科、素行尚可於民國98年3 月19日22時許，
    無駕駛執照仍駕駛車牌號碼V9-6630 號自用小客車沿屏東縣
    屏東市○○路由西向東行駛，途經建豐路195 巷路口前時，
    本應注意駕駛人駕車時應遵守道路交通標線，不得逆向行駛
    ，及注意車前狀況，隨時採取必要安全措施，以防止發生危
    險事故，且依當時情形，又無不能注意之情事，竟疏於注意
    ，仍逕逆向行駛，致與當時沿同路段由東往西方向直行之甲
    ○○所駕乘車牌號碼PFM-242 號輕型機車發生對撞，造成甲
    ○○因而人車倒地，並受有四肢及腰部多處挫傷、腦震盪症
    候群等傷害（過失傷害部分，業據甲○○於審理時撤回告訴
    ）。詎乙○○明知其已駕駛動力交通工具肇事致人受傷，理
    應將甲○○送醫救治，或為適當之保護處置，惟其竟置之不
    理，不為必要之安全救護行為，旋即另基於肇事逃逸之犯意
    ，將其所駕駛之上開車輛駛離事故現場而逃逸。嗣甲○○經
    目睹車禍發生之路人蔡坤憲告知肇事之上開自用小客車車牌
    號碼後報警處理，警方循線查悉上情。
二、案經甲○○訴由屏東縣政府警察局屏東分局報告臺灣屏東地
    方法院檢察署檢察官偵查起訴。
    理  由
一、本件被告乙○○所犯係死刑、無期徒刑或最輕本刑為3 年以
    上有期徒刑以外之罪，亦非屬臺灣高等法院管轄第一審之案
    件，其於準備程序中就被訴事實為有罪之陳述，經本院告知
    簡式審判程序之旨，並聽取當事人意見後，經本院合議庭依
    刑事訴訟法第273 條之1 第1 項規定裁定由受命法官獨任進
    行簡式審判程序。又簡式審判程序之證據調查，依刑事訴訟
    法第273 條之2 規定，不受同法第159 條第1 項審判外陳述
    排除之限制；再被告對於卷內各項證據亦不爭執證據能力，
    復無事證顯示有何違法取得或類此瑕疵之情，故卷內所列各
    項證據，自得作為證據，合先敘明。
二、訊據被告乙○○對於上開犯罪事實於警詢（見警卷第2 至3
    頁）、偵訊（見偵卷第6 頁）及本院審理時供承不諱，核與
    證人即被害人甲○○之指述及目擊證人蔡坤憲證述之被告肇
    事逃逸情節相符（見警卷第4 至6 頁、偵卷第6 至7 頁），
    並有屏東基督教醫院診斷證明書1 紙、道路交通事故現場圖
    、道路交通事故調查報告表（一）（二）各1 份、屏東縣政
    府警察局舉發違返道路交通管理事件通知單、汽車駕駛人查
    詢紀錄表各1 紙、現場及車損照片16張附卷可憑（見警卷第
    16 頁 、第7 至9 頁、第18頁、第20頁、第21至28頁），是
    被告上開任意性自白核與客觀事實相符，應堪信採。本件事
    證明確，被告犯行洵堪認定，應依法論科。
三、核被告乙○○所為，係犯刑法第185 條之4 肇事逃逸罪。爰
    審酌被告駕車肇事後未下車察看並對被害人為必要之救護，
    即逕行駕車逃逸，枉顧被害人之安危，行為誠屬不該，惟念
    其犯後坦認犯行，並已與被害人甲○○達成民事和解，賠償
    其損害，有屏東縣里港鄉調解委員會調解筆錄影本1 份附卷
    可稽（見本院卷第25頁），足認其尚有悔意等一切情狀，量
    處如主文所示之刑，並諭知易科罰金之標準。另查被告未曾
    因故意犯罪受有期徒刑以上刑之宣告，有臺灣高等法院被告
    前案紀錄表可稽，其因一時失慮致罹刑章，犯後積極與被害
    人達成民事和解，已如上述，經此偵審程序並有期徒刑宣告
    之教訓，當知所警惕，而無再犯之虞，本院因認其所受刑之
    宣告以暫不執行為適當，爰併予宣告緩刑3 年，以勵自新。
    又斟酌被告犯罪之情形，為促使其日後更珍重他人之生命及
    身體安全，另依刑法第74條第2 項第5 款規定，命其向指定
    之公益團體、地方自治團體或社區提供120 小時之義務勞務
    ，並依刑法第93條第1 項第2 款規定，宣告其於緩刑期間付
    保護管束。
據上論斷，應依刑事訴訟法第273 條之1 第1 項、第299 條第1
項前段，刑法第185 條之4 、第74條第1 項第1 款、第2 項第5
款、第93條第1 項第2 款，判決如主文。
本案經檢察官潘國威到庭執行職務。
中    華    民    國    98    年    7     月    29    日
                  交通法庭    法  官  陳怡先
以上正本證明與原本無異。
如不服本判決應於收受判決後10日內向本院提出上訴書狀，並應
敘述具體理由；其未敘述上訴理由者，應於上訴期間屆滿後20日
內向本院補提理由書（均須按他造當事人之人數附繕本）「切勿
逕送上級法院」。
中    華    民    國    98    年    7     月    29    日
                              書記官  鍾小屏
中華民國刑法第185 條之4 （肇事遺棄罪）
駕駛動力交通工具肇事，致人死傷而逃逸者，處6 月以上5 年以
下有期徒刑。


司法院資訊處製作；財團法人民間司法改革基金會備份。
